臺灣臺南地方法院刑事判決　　　　　　 94年度簡上字第235號
上　訴　人　臺灣臺南地方法院檢察署檢察官
被　　　告　甲　○　○
上列上訴人因違反電子遊戲場業管理條例案件，不服本院九十四
年度簡字第一三六○號中華民國九十四年六月十六日第一審判決
（聲請案號：九十四年度偵字第四五七九號），提起上訴，及聲
請併案審理（九十四年度偵字第六八九五、七八二三、九七四○
號），本院管轄之第二審合議庭裁定行簡式審判程序，判決如下
：
    主  文
原判決撤銷。
甲○○違反未依電子遊戲場業管理條例規定辦理營利事業登記者
，不得經營電子遊戲場業之規定，處有期徒刑陸月，併科罰金新
臺幣伍拾萬元；有期徒刑如易科罰金，以銀元參佰元即新臺幣玖
佰元折算壹日，罰金如易服勞役，以罰金總額與陸個月之日數比
例折算。扣案如附表一、二、三所示之物，均沒收之。
    事  實
一、甲○○係設於臺南市○○區○○路六段一○○號一樓「寶貝
    熊便利店」、臺南市○○區○○路八一號「界揚超商」及臺
    南市○區○○路二八九號「臺灣巨蛋」之負責人，其明知未
    依電子遊戲場業管理條例規定辦理營利事業登記者，不得經
    營電子遊戲場業，竟未依該條例規定辦理營利事業登記，先
    後(一)於九十三年十月中旬某日（聲請簡易判決處刑書誤載為
    九月中旬）起至九十四年九十四年三月八日晚上十一時三十
    五分許止，在臺南市○○區○○路六段一○○號一樓「寶貝
    熊便利店」內，擺設如附表一所示電子遊戲機具九台，供不
    特定顧客投幣把玩，而非法從事電子遊戲場之經營，並僱用
    不知情之蘇世儒及吳昌賢擔任店員，負責兌換硬幣等工作。
    嗣分別於九十四年一月二十日晚上八時四十分許，適謝伊篡
    、方育文在上址把玩「水果盤」、「滿貫大亨」電子遊戲機
    時，為警當場查獲，以及於九十四年三月八日晚上十一時三
    十五分許，為警在上址當場查獲廖志忠正在把玩「賽馬」電
    子遊戲機台，並扣得如附表一所示電子遊戲機具七台（含Ｉ
    Ｃ板九片）及代幣六十枚。(二)於九十四年五月十一日，在臺
    南市○○區○○路八一號「界揚超商」內，擺設如附表二所
    示電子遊戲機具六台，供不特定顧客投幣把玩，並僱用不知
    情之林淑芳於前揭時、地擔任店員，負責兌換硬幣等工作，
    而非法從事電子遊戲場之經營。嗣於九十四年五月十一日晚
    上九時許，為警在上址當場查獲　葉建文正在把玩「跑馬」
    電子遊戲機台，並扣得如附表二所示電子遊戲機具六台（含
    ＩＣ板八片）。(三)九十四年七月八日，於臺南市○區○○路
    二八九號「臺灣巨蛋」內，擺設如附表四所示電子遊戲機具
    五台，供不特定顧客投幣把玩，並僱用不知情之張佳蓉於前
    揭時、地擔任店員，負責兌換硬幣等工作，而非法從事電子
    遊戲場之經營，嗣於九十四年七月九日下午三時四十分許，
    為警在上址當場查獲，並扣得如附表三所示電子遊戲機具五
    台（含ＩＣ板五片）。
二、案經臺南市警察局第三分局報告臺灣臺南地方法院檢察署檢
    察官偵查起訴及臺南市警察局第三分局、臺南市警察局第六
    分局函請併案審理。
    理  由
一、本件被告甲○○所犯為死刑、無期徒刑或最輕本刑為三年以
    上有期徒刑以外之罪，其於本院審理時就被訴事實為有罪之
    陳述，經審判長告知簡式審判程序之旨後，並聽取公訴人之
    意見後，爰依刑事訴訟法第四百五十五條之一、第二百七十
    三條之一第一項規定，行簡式審判程序，合先敘明。
二、訊據被告甲○○於本院審理時坦承不諱，核與證人即店員蘇
    世儒、吳昌賢、林淑芳、張佳蓉；即顧客謝伊篡、方育文、
    廖志忠、葉建文等人於警詢中所述相符，並有現場檢查紀錄
    表二紙、臺南市警察局第三分局執行擴大臨檢現場檢查紀錄
    表一紙、臺南市警察局第六分局鹽埕派出所現場檢查紀錄表
    一紙、臺南市警察局第三分局扣押筆錄三份、臺南市警察局
    第六分局扣押筆錄一份、臺南市警察局第三分局扣押物品目
    錄表二份、臺南市警察局第三分局海南所扣押物品目錄表一
    份、臺南市警察局第六分局扣押物品目錄表一紙、扣押物品
    清單一紙、查獲現場照片二十九幀在卷可稽，復有如附表一
    、二、三所示之物扣案可證，綜上開所查事證，足認被告自
    白核與事實相符，本件事證明確，被告犯行洵堪認定。
三、核被告所為，係違反電子遊戲場業管理條例第二十二條未依
    本該條例規定辦理營利事業登記者，不得經營電子遊戲場業
    規定罪。另按刑法上所謂之業務，係指以反覆同種類之行為
    為目的之社會活動而言，電子遊戲場業管理條例第十五條所
    稱「經營電子遊戲場業」，係指反覆繼續從事電子遊戲機營
    業之營利行為而言，當然含有連續性。是依其行為之性質，
    於同一次之經營業務範圍內，固應不得再以連續犯論處。本
    案被告於事實欄(一)、(二)、(三)部分之犯罪行為，應可認定為同
    一次經營業務範圍內所為，而認為屬實質上一罪。又聲請簡
    易判決處刑書未敘及如犯罪事實欄(一)有關於九十四年一月二
    十一日晚上八時四十分許至九十四年三月八日晚上十一時許
    間之被告犯行以及犯罪事實欄(二)、(三)之被告犯行（即於原審
    移送併辦之臺灣臺南地方法院檢察署九十四年度六八九五號
    卷全部犯罪事實、移送併上訴審之臺灣臺南地方法院檢察署
    九十四年度偵字第七八二三號自九十四年一月二十一日晚上
    八時四十分後之部分犯罪事實、移送併上訴審之臺灣臺南地
    方法院檢察署九十四年度偵字第九七四○號卷之全部犯罪事
    實），上述部分雖未據起訴，惟與前開經起訴並被判決有罪
    部分，有實質上一罪之關係，復據檢察官移送併案審理該部
    份之事實，本院自應併予審判，附此敘明。原審予以論罪科
    刑，固非無見，惟查：(一)原審誤認本案被告係屬連續犯，與
    法尚有未合。(二)原審犯罪事實引檢察官簡易判決處刑書之犯
    罪事實，認被告係自九十三年九月中旬某日起，在其所經營
    位於臺南市○○區○○路六段一○○號一樓「寶貝熊便利店
    」內擺設如附表一所示電子，其時間之認定尚有違誤。(二)原
    審未及審酌檢察官併案之犯罪事實事實欄(一)有關於九十四年
    一月二十一日晚上八時四十分許至九十四年三月八日晚上十
    一時許間之被告犯行以及犯罪事實欄(三)之被告犯行，亦有未
    當，是上訴人提起本件上訴，指摘原審判決有所不當，核屬
    有理由，爰將原判決撤銷，由本院管轄之第二審合議庭自為
    判決。爰審酌被告明知其行為違反法律之規定依然故犯，以
    及其擺設電子遊戲機具之數量，營業之時間及次數，其行為
    對社會所生危害非鉅，犯後坦承犯行，態度尚佳等一切情狀
    ，量處如主文所示之刑，並分別諭知如易科罰金及易服勞役
    之折算標準，以資懲儆。
四、末按電子遊戲場業管理條例第十五條規定之「未依本條例規
    定辦理營利事業登記者，不得經營電子遊戲場業」，係以未
    依該法為營利事業登記即經營電子遊戲場業為犯罪構成要件
    ，意指行為人除有未依法登記之消極行為外，尚有經營電子
    遊戲場業之積極行為，始足當之，此與一般純粹消極不作為
    之犯罪，並非完全相同，是未依法為營利事業登記即擺設電
    子遊戲機具，如認扣案之電子遊戲機具為被告所有且供本件
    營業犯罪所用之物，而依刑法第三十八條第一項第二款之規
    定宣告沒收，於法並無違誤，最高法院九十年度臺非字第一
    七三號、九十年度臺非字第三七六號判決可資參照。次按「
    供犯罪所用或供犯罪預備之物，以屬於犯人者為限，得沒收
    之」，刑法第三十八條第三項、第一項第二款定有明文，是
    刑法關於沒收之規定，除違禁物必須沒收外，其餘均採得科
    主義，是法院對於與犯罪有直接關係之供犯罪所用之物，沒
    收與否，本可自由裁量（最高法院九十年度臺非字第三七六
    號判決可資參照）。經查，本件所扣得如附表一至三所示之
    電子遊戲機具及代幣，既為被告所有且係供本件營業犯罪所
    用之物，爰依刑法第三十八條第一項第二款之規定予以宣告
    沒收，併予敘明。
據上論斷，應依刑事訴訟法第四百五十五條之一第一項、第三項
、第二百七十三條之一第一項、第三百六十九條第一項前段、第
三百六十四條、第二百九十九條第一項前段，電子遊戲場業管理
條例第二十二條，刑法第十一條前段、第四十一條第一項前段、
第四十二條第三項、第三十八條第一項第二款、第三款，罰金罰
鍰提高標準條例第二條，現行法規所定貨幣單位折算新臺幣條例
第二條，判決如主文。
本案經檢察官乙○○到庭執行職務。
中　　華　　民　　國　　94　　年　 　9　 　月　  5  　日
　　　　　　　刑事第十一庭  審判長法官  鄧  希  賢
　　　　　　　　　　　　　　　　　法官  陳  金  虎
　　　　　　　　　　　　　　　　　法官  楊  佳  祥
以上正本證明與原本無異。
本件不得上訴。
    　　　　　　　　　　　　　　書記官  顏  惠  華
中　　華　　民　　國　　94　　年　 　9　 　月　  5  　日
附錄本案論罪科刑法條全文：
電子遊戲場業管理條例第二十二條：
違反第十五條規定者，處行為人一年以下有期徒刑、拘役或科或
併科新台幣五十萬元以上二百五十萬元以下罰金。
附表一：
┌──┬─────────────┬─────────┐
│編號│    名        稱          │  數        量    │
├──┼─────────────┼─────────┤
│一  │賽馬                      │雙人座二台（ＩＣ板│
│    │                          │四片）            │
├──┼─────────────┼─────────┤
│二  │超級大舞台                │一台（ＩＣ板一片）│
├──┼─────────────┼─────────┤
│三  │大舞台                    │一台（ＩＣ板一片）│
├──┼─────────────┼─────────┤
│四  │超級魔法球                │一台（ＩＣ板一片）│
├──┼─────────────┼─────────┤
│五  │麻將滿貫大亨              │一台（ＩＣ板一片）│
├──┼─────────────┼─────────┤
│六  │水果盤                    │一台（ＩＣ板一片）│
├──┼─────────────┼─────────┤
│七  │代幣                      │六十枚            │
└──┴─────────────┴─────────┘
附表二：
┌──┬─────────────┬─────────┐
│編號│    名        稱          │  數        量    │
├──┼─────────────┼─────────┤
│一  │跑馬                      │雙人座二台（ＩＣ板│
│    │                          │四片）            │
├──┼─────────────┼─────────┤
│二  │小瑪莉大舞台              │二台（ＩＣ板二片）│
├──┼─────────────┼─────────┤
│三  │小瑪莉魔法球              │一台（ＩＣ板一片）│
├──┼─────────────┼─────────┤
│四  │滿貫大亨（麻將）          │一台（ＩＣ板一片）│
└──┴─────────────┴─────────┘
附表三：
┌──┬─────────────┬─────────┐
│編號│    名        稱          │  數        量    │
├──┼─────────────┼─────────┤
│一  │小瑪莉大舞台              │三台（ＩＣ板三片）│
├──┼─────────────┼─────────┤
│二  │滿貫大亨                  │一台（ＩＣ板一片）│
├──┼─────────────┼─────────┤
│三  │小瑪莉魔法球              │一台（ＩＣ板一片）│
└──┴─────────────┴─────────┘
